臺灣板橋地方法院刑事判決　　　　　　　100年度易字第447號
公　訴　人　臺灣板橋地方法院檢察署檢察官
被　　　告　張金泰
上列被告因竊盜案件，經檢察官提起公訴（99年度偵字第29408
號、第30589 號），本院依簡式審判程序判決如下：
    主  文
張金泰攜帶兇器竊盜，累犯，處有期徒刑柒月；又竊盜，累犯，
處有期徒刑月。應執行有期徒刑捌月。
    事  實
一、張金泰前於民國97年間，因詐欺案件，經本院以97年度簡字
    第4267號判處有期徒刑4 月確定，於97年9 月30日易科罰金
    執行完畢；復於同年間，因詐欺案件，經本院以97年度易字
    第3531號判處有期徒刑3 月，嗣經臺灣高等法院以98年度上
    易第817 號駁回上訴確定，於98年9 月28日縮刑期滿執行完
    畢（以上犯罪於本案均構成累犯）。詎其猶不知悔改，竟基
    於意圖為自己不法所有之竊盜犯意，而為下列行為：
  (一)於99年8 月31日2 時30分許，在臺北縣土城市（現改制為新
    北市土城區，以下同）中央路2 段63號「博世資訊」網咖內
    ，持客觀上足以對人之生命、身體、安全構成威脅，具有危
    險性可供兇器使用之螺絲起子1 支，趁店員許義章不注意之
    際，拆開店內編號：PC40電腦主機殼，竊取該電腦內記憶體
    2 片（價值約新臺幣（下同）1,500 元），得手後復將之以
    400 元代價變賣予真實姓名年籍不詳、綽號「文龍」之成年
    男子，並將所賣得款項花用殆盡。嗣經警調閱店內監視器畫
    面而循線查獲上情。
  (二)於99年9 月22日22時58分許，在臺北縣中和市（現改制為新
    北市中和區，以下同）民有街12號1 樓「織網者」網咖內，
    徒手竊取謝忠富所有之電腦零件RAM （起訴書誤載為RUM ）
    1 條（價值約1,000 元），得手後復將之以200 元代價變賣
    予臺北縣土城市○○路○ 段某電腦中古商品維修站，並將所
    賣得款項花用殆盡。嗣經警調閱店內及路口監視器畫面而循
    線查獲上情。
二、案經許義章、謝忠富訴由臺北縣政府警察局（現改制為新北
    市政府警察局）土城分局、中和第二分局移送臺灣板橋地方
    法院檢察署檢察官偵查起訴。
    理  由
一、本院於準備程序進行中，被告張金泰就被訴事實為有罪之陳
    述，經告知被告簡式審判程序之旨，並聽取公訴人及被告之
    意見後，裁定進行簡式審判程序。
二、前揭事實，為被告在本院審理時坦承不諱，並據證人即告訴
    人許義章、謝忠富於警詢時指述甚明。此外，復有卷附之車
    輛詳細資料報表1 紙、99年8 月31日「博世資訊」店內監視
    錄影翻拍照片及現場照片18張、99年9 月22日「織網者」店
    內及路口監視錄影翻拍照片10張可資佐證，足認被告上開任
    意性之自白與事實相符。從而，本件事證明確，被告前開犯
    行均堪以認定，應予依法論科。
三、查被告為事實欄一、(一)所示之行為後，刑法第321 條規定業
    於100 年1 月26日修正公布，並自同年月28日起生效施行，
    修正前該條規定之法定刑為6 月以上5 年以下有期徒刑，修
    正後則為6 月以上5 年以下有期徒刑，得併科新臺幣10萬元
    以下罰金，經比較修正前後之規定，修正後刑法第321 條之
    規定並未較有利於被告，依刑法第2 條第1 項前段之規定，
    自應適用修正前之規定處斷。
四、按刑法第321 條第1 項第3 款之攜帶兇器竊盜罪，係以行為
    人攜帶兇器為其加重條件，此所謂兇器，其種類並無限制，
    凡客觀上足對人之生命、身體、安全構成威脅，具有危險性
    之兇器均屬之，且祗須行竊時攜帶此種具有危險性之兇器為
    已足，並不以攜帶之初有行兇之意圖為必要（最高法院79年
    度台上字第5253號判例參照），查被告於事實欄一、(一)所示
    時點行竊時所持之螺絲起子，係屬尖銳之物，客觀上足以對
    人之生命、身體、安全構成威脅，而具有危險性，性質上自
    屬兇器無疑。是核被告於事實欄一、(一)所為，係犯修正前刑
    法第321 條第1 項第3 款之攜帶兇器竊盜罪；於事實欄一、
    (二)所為，係犯同法第320 條第1 項之竊盜罪。又被告所犯上
    開2 罪，係於不同之時間、地點所犯，且被害人亦不相同，
    自屬犯意各別、行為互異，應予分論併罰。末查，被告前曾
    受有如事實欄第一項所載之犯罪科刑及執行情形，有臺灣高
    等法院被告前案紀錄表1 份在卷可憑，其於受有期徒刑之執
    行完畢後，5 年以內故意再犯本件有期徒刑以上之罪，均為
    累犯，均應依刑法第47條第1 項之規定加重其刑。爰審酌被
    告正值青壯，不思以正道取財，竟圖不勞而獲，恣意竊取他
    人財物，缺乏對他人財產權應予尊重之觀念，行為實有不當
    ，兼衡其素行、生活狀況、犯罪之動機、目的、手段、所竊
    得財物之價值，暨其犯後能坦承犯行，態度良好等一切情狀
    ，分別量處如主文所示之刑，並定其應執行之刑。至未扣案
    之螺絲起子1 支，雖為被告所有並供其犯事實欄一、(一)竊盜
    犯行所用，惟既未扣案，且復無其他證據足資認定尚屬存在
    ，本院自毋庸併予宣告沒收，附此敘明。
據上論斷，應依刑事訴訟法第273 條之1 第1 項、第299 條第1
項前段，刑法第2 條第1 項前段、第320 條第1 項、第47條第1
項、第51條第5 款、修正前第321 條第1 項第3 款，刑法施行法
第1 條之1 ，判決如主文。
本案經檢察官李超偉到庭執行職務。
中    華    民    國    100     年    3    月   31    日
                      刑事第一庭  法  官  陳正偉
上列正本證明與原本無異。
如不服本判決，應於判決送達後10日內敘明上訴理由，向本院提
出上訴狀 (應附繕本) ，上訴於臺灣高等法院。其未敘述上訴理
由者，應於上訴期間屆滿後20日內向本院補提理由書「切勿逕送
上級法院」。
                                  書記官  許慧禎
中    華    民    國    100     年    3     月  31    日
附錄本案論罪科刑法條全文：
修正前刑法第321 條
（加重竊盜罪）
犯竊盜罪而有左列情形之一者，處 6 月以上、 5 年以下有期徒
刑：
一、於夜間侵入住宅或有人居住之建築物、船艦或隱匿其內而犯
    之者。
二、毀越門扇、牆垣或其他安全設備而犯之者。
三、攜帶兇器而犯之者。
四、結夥三人以上而犯之者。
五、乘火災、水災或其他災害之際而犯之者。
六、在車站或埠頭而犯之者。
前項之未遂犯罰之。
刑法第320 條
（普通竊盜罪、竊佔罪）
意圖為自己或第三人不法之所有，而竊取他人之動產者，為竊盜
罪，處 5 年以下有期徒刑、拘役或 5 百元以下罰金。
意圖為自己或第三人不法之利益，而竊佔他人之不動產者，依前
項之規定處斷。
前二項之未遂犯罰之。